臺灣板橋地方法院民事裁定　九十二年度再微字第二號
　　再審原告　甲○○
　　再審被告　第一站公寓大廈管理委員會
　　法定代理人黎惠珠
右當事人間請求給付管理費事件，再審原告對於中華民國九十一年七月三十日本院板
橋簡易庭九十一年度板小字第一○八一號民事判決、九十一年十月二十九日九十一年
度小上字第一一九號民事確定裁定，聲請再審，本院判決如左：
    主  文
再審之聲請駁回。
再審訴訟費用由再審原告負擔。
    理      由
一、按提起再審之訴或聲請再審應於三十日之不變期間內提起，前項期間自裁判確定
    時起算，但再審之理由知悉在後者，自知悉時起算，民事訴訟法第五百條第一項
    、第二項、第五百七條準用第五百條第一項、第二項定有明文。又提起再審之訴
    或聲請再審，應依民事訴訟法第五百零一條第一項第四款，表明再審理由及關於
    再審理由並遵守不變期間之證據，此為必須具備之程式。如未於書狀表明其遵守
    不變期間之證據時，審判長無庸命其補正（參照最高法院六十三年度第三次民庭
    庭推總會決議）。民事訴訟法第五百條第二項所謂自知悉時起算，係指知悉確定
    判決有同法第四百九十六條第一項各款之再審情形，非謂知悉法律上有得提起再
    審之訴之規定而言。本件抗告人既係指原確定判決適用法規顯有錯誤，則自確定
    時起即已知之。非得藉詞走訪他人得知，而為其計算不變期間之起算日期（最高
    法院七十二年度台抗字第三六二號判決意旨參照）。故再審原告聲請再審，除應
    於訴狀內表明其遵守不變期間之證據，並應具體表明原裁定有構成再審之事由，
    若主張再審理由知悉在後，亦應於再審訴狀中表明知悉再審理由在後之事由，合
    先敘明。
二、按判決，於上訴期間屆滿時確定。但於上訴期間內有合法之上訴者，阻其確定。
    不得上訴之判決，於宣示時確定；不宣示者，於送達時確定，民事訴訟法第三百
    九十八條定有明文。經查，本院九十一年度小上字第一一九號給付管理費事件，
    其訴訟標的金額未逾新台幣一百五十萬元，依民事訴訟法第四百三十六條之二、
    第四百六十六條第一項之規定，不得上訴第三審法院，是該案經本院裁定後即告
    確定，而該案判決於九十一年十月二十九日裁定，並於九十一年十一月十二日送
    達於再審原告，全案於九十一年十一月十二日確定，因此再審原告於九十一年十
    二月十七日始聲請再審，顯已逾三十日之法定不變期間。至再審原告陳稱其於九
    十一年十月十九日遷住於台北縣土城市○○路六弄二十一巷四十三號八樓，致於
    九十一年十一月二十五日始在住家電梯公告欄知悉判決云云，僅係爭執其駁回上
    訴之裁定何時發生送達效力，再審原告執此主張其再審理由知悉在後，顯有誤會
    （本件再原審原告所主張之再審理由，於其收受第一審判決時即應知悉），而其
    所附公告照片等證據，亦與表明遵守不變期間之證據有間，再審原告以此主張再
    審期間應自其知悉之日起算，並非可採。
三、況且再審原告之再審理由無非以（一）再審原告於八十九年十二月二日後，屢次
    向再審被告要求發給管理委員會制定之管理章程並協調管理費給付事宜，再審被
    告均置之不理，嗣於再審原告於九十一年十一月二十七日繳清九十年五月起至九
    十一年十月份之停車管理費七千二百元，及九十一年十一月份之管理費一千八百
    六十元後，再審被告始交付第一站社區住戶手冊，再審被告顯有違反民法第一百
    四十八條之規定，剝奪再審原告應享有區分所有權人之權利及義務。（二）目前
    社區內仍有二十餘戶未繳管理費，並於公告欄表列未繳管理費之戶名，再審被告
    竟將本件判決書公告於社區內各電梯，再審被告顯係涉嫌侵權行為及妨害名譽之
    情事。（三）依據住戶管理規約第二章規定，住戶無論遷入與否均有準時繳交管
    理費之義務，公寓大廈管理條例第十條第二、第三項規定「．．．或規約另有約
    定，從其約定」，第一站社區住戶手冊記載「在第一屆管理會時期，確有對未遷
    入之皇翔建設公司空戶打八折之收費標準」，如有二種以上之收費標準，即不得
    要求再審原告應「全額」給付管理費，且再審原告並未提出皇翔建設公司空戶已
    全額給付管理費之證據，既率爾訴訟，造成惡性循環等情為據。綜觀上開再審原
    告之再審理由，並未具體指摘原判決或原裁定構成民事訴訟法第四百九十六條、
    第四百九十七條之何項再審事由，難認原判決或原裁定有何再審之事由。
四、據上論結，本件聲請再審為不合法，依民事訴訟法第五百零七條、第五百零二條
    第一項、第七十八條裁定如主文。
中　　　華　　　民　　　國　　九十一　　年　　　四　　　月　　二十四  　日
                                      臺灣板橋地方法院民事第三法庭
~B審判長法　官　黃麟倫
~B　　　法　官　陳麗玲
~B　　　法　官　徐玉玲
右為正本係照原本作成
如對本裁定抗告須於裁定送達後十日內向本院提出抗告狀，並應繳納抗告費新台幣四
十五元。
中　　　華　　　民　　　國　　九十一　　年　　　四　　　月　　二十四　  日
~B　　　法院書記官　朱家惠
